【裁判字號】    95,交聲,232
【裁判日期】    951229
【裁判案由】    違反道路交通管理處罰條例聲明異議
【裁判全文】
臺灣新竹地方法院交通事件裁定  95年度交聲字第232號
移送機關  交通部公路總局新竹區監理所新竹市監理站
異議人即
受處分人  甲○○
上列異議人因違反道路交通管理處罰條例案件，對於交通部公路
總局新竹區監理所新竹市監理站於中華民國九十五年七月二十日
所為之竹監新四字第裁五一─Ｅ00000000號裁決書，聲
明異議，本院裁定如下：
    主  文
異議駁回。
    理  由
一、原處分意旨略以：異議人即受處分人甲○○於民國九十五年
    七月十六日下午二時四十五分許，駕駛車號七六一八─ＦＶ
    號自用小客車，行經限制時速六十公里之臺十五線南下車道
    六十二點五公里處時，以七十八公里之時速超速行駛，經新
    竹縣警察局交通隊警員持雷射槍測速器測得其超速行駛後攔
    停舉發，因異議人上開違規行為明確，爰依道路交通管理處
    罰條例第四十條之規定，併其另持駕駛執照逾有效期間仍駕
    車之違規事由裁處異議人罰鍰新臺幣（下同）三千四百元，
    並記違規點數一點。
二、聲明異議意旨略以：異議人於九十五年七月十六日駕車行經
    臺十五線南下車道六十二點五公里處時並未超速行駛，因異
    議人在案發現場目擊員警係以隨便之站姿及握測試槍之方式
    操作編號ＰＬ一八五七一號測速槍，其身體晃動及手部移動
    均足以影響測速槍測得之結果。再九十四年十二月二十八日
    公布之道路交通管理處罰條例修正重點在強化處罰合理及降
    低交通執法爭議，故在一般道路至少於一百公尺前；高速公
    路、快速公路至少於三百公尺前，應樹立明顯標示告知駕駛
    人才能以科學儀器採證取締超速違規，且除危險駕車等十一
    項違規行為外，應採固定式之科學儀器，異議人於案發當時
    是正常駕駛，並無危險駕車行為，僅憑員警以非固定式儀器
    測速即開單舉發，亦違反上述規定，故交通部公路總局新竹
    區監理所新竹市監理站（下稱新竹市監理站）對於異議人超
    速違規之裁決顯然有誤，爰依法聲明異議。
三、按汽車駕駛人，行車速度，超過規定之最高時速六十公里以
    下，處新臺幣一千二百元以上二千四百元以下罰鍰，並予記
    違規點數一點；道路交通管理處罰條例第四十條、第六十三
    條第一項第一款分別定有明文。又汽車駕駛人行車速度超過
    規定之最高速限之違規行為，採用固定或非固定式科學儀器
    取得證據資料證明者，於一般道路須至少一百公尺前，明顯
    標示之；同條例第七條之二第三項亦有規定。
四、經查：
(一)異議人於九十五年七月十六日下午二時四十五分許，駕駛車
    牌號碼七六一八—ＦＶ號自用小客車，行經限制時速六十公
    里之臺十五線南下車道六十二點五公里處時，經新竹縣警察
    局交通隊員警持雷射槍測速器測速後，以其行車時速七十八
    公里，超過規定之最高時速十八公里為由攔停舉發，嗣新竹
    市監理站就其另持駕駛執照逾有效期間仍駕車之違規事由合
    併裁處異議人罰鍰新臺幣（下同）三千四百元，並記違規點
    數一點等情，業經異議人於異議狀上記載明確，核與證人即
    本件舉發員警乙○○於本院審理時證述因異議人駕車超速違
    規而攔停舉發之情節大致相符，並有新竹縣警察局舉發違反
    道路交通管理事件通知單及新竹市○○○○○道路交通管理
    事件裁決書各一紙在卷可證。
(二)異議人固以上開言詞置辯，否認於上開時地有何超速駕駛之
    違規行為，並爭執員警取締過程違反規定云云，惟證人乙○
    ○於上開時間，在臺十五線南下車道六十二點五公里處執行
    超速取締勤務時，正常操作雷射槍測速器測得異議人駕駛之
    上開自用小客車以七十八公里之時速行駛等情，業經證人乙
    ○○於本院審理時具結供稱：「我們是在西濱公路（即臺十
    五線）南下車道六十二點五公里處執行定點超速取締勤務，
    我拿雷射槍測速器測量車速，雷射槍測速時要把雷射槍上的
    紅點對準要測的車子才有辦法測量，且測速槍一次只能測一
    部車，測的時候儀器輕微移動，不會影響被測量車子的速度
    ，如果因為移動機器不穩定，測速器就沒有辦法顯示出數值
    。當時異議人的車對著我們過來，我以測速槍上的紅點對著
    異議人的車，測到異議人的車速時速七十八公里，因為儀器
    有數字跑出來，所以是在很穩定的狀況下測到的結果，而該
    路段限制時速六十公里，所以把異議人攔下來開單。」等語
    明確（見本院卷第二一頁），而證人乙○○與異議人並不認
    識，當無仇恨可言，自無誣陷異議人而為不實證述之必要。
    再員警據以測定異議人超速之雷射槍測速器，於案發後之同
    年八月二十五日，經志伸公司工程師就該儀器內部功能初步
    檢查，並以ＡＬＩＧＮＭＥＮＴ  ＢＥＮＣＨ進行測速瞄準
    點校準，均於正常測試範圍內，則有雷射測速槍維保及校正
    測試報告一紙在卷足憑（見本院卷第二四頁），上開雷射槍
    測速器功能應亦無何違常之處。另案發路段六十二公里設有
    取締超速之告示牌，亦經證人乙○○於本院審理時供述明確
    （見本院卷第二二頁），並有員警提出之相片六張可資佐證
    （見本院卷第三一頁、第三二頁），則員警取締本件交通違
    規之過程即難謂有何不當之處，是異議人空言所辯，即難採
    信。
(三)綜上，異議人所辯並不可信，其於上開時地以七十八公里之
    時速超速行駛之違規行為堪以認定，原處分機關援引道路交
    通管理處罰條例第四十條，併異議人另持駕駛執照逾有效期
    間仍駕車之違規事由裁處異議人罰鍰三千四百元，並記違規
    點數一點，於法並無不合，本件異議為無理由，應予駁回。
五、據上論斷，依道路交通案件處理辦法第十九條，裁定如主文
    。
中    華    民    國    95   年    12    月    29    日
                  新竹簡易庭    法  官  林昌義
以上正本證明與原本無異。
如不服本裁定，應於裁定送達後5日內向本院提出抗告狀。
中    華    民    國    95    年    12    月    29    日
                                書記官  劉怡芳


司法院資訊處製作；財團法人民間司法改革基金會備份。
